【裁判字號】    98,訴,365
【裁判日期】    980429
【裁判案由】    槍砲彈藥刀械管制
【裁判全文】
臺灣板橋地方法院刑事判決               98年度訴字第365號
公  訴  人  臺灣板橋地方法院檢察署檢察官
被      告  乙○○
                    （另案在臺灣臺北監獄臺北分監執行中）
指定辯護人  本院公設辯護人甲○○
上列被告因違反槍砲彈藥刀械管制條例案件，經檢察官提起公訴
（97年度偵字第18259 號），本院判決如下：
    主  文
乙○○未經許可，持有可發射子彈具有殺傷力之改造槍枝，累犯
，處有期徒刑年肆月，併科罰金新臺幣拾萬元，罰金如易服勞
役，以新臺幣壹仟元折算壹日。
扣案可發射子彈具有殺傷力之仿WALTHER 廠PPK/K 型半自動手槍
製造之改造手槍壹枝（槍枝管制編號：0000000000號
，含彈匣壹個）、具有殺傷力之非制式子彈貳顆（均具直徑七點
九±零點五釐米金屬彈頭）均沒收。
    事  實
一、乙○○前因違反毒品危害防制條例案件，經臺灣苗栗地方法
    院以九十三年度苗簡字第八四四號刑事簡易判決判處有期徒
    刑三月，於民國九十四年二月十四日判決確定，嗣於九十四
    年七月九日縮刑期滿執行完畢（致使本件構成累犯）。詎其
    猶不知悔悟，明知可發射子彈具殺傷力之改造槍枝及子彈，
    係屬槍砲彈藥刀械管制條例所管制之違禁物，未經許可不得
    非法持有，竟仍基於持有之故意，於九十三年三月間某日，
    因真實姓名不詳綽號「大勇」之成年男子，向其商借新臺幣
    七萬元借款，乃在苗栗縣苗栗市火車站附近，收受「大勇」
    所交付可發射子彈具有殺傷力仿WALTHER 廠PPK/K 型半自動
    手槍製造之改造手槍一枝（槍枝管制編號：0000000
    000號，含彈匣一個）、具有殺傷力之非制式子彈三顆（
    均具直徑七點九±零點五釐米金屬彈頭，其中一顆因鑑驗試
    射而擊發），以擔保前開債務，而未經許可持有上開槍枝、
    子彈。嗣於九十七年六月十四日晚上十時十分許，攜帶上開
    槍彈行經臺北縣新莊市○○路三四二號巷口，為警盤查，經
    乙○○同意執行搜索，扣得上開具有殺傷力之改造手槍一枝
    、具有殺傷力之子彈三顆（其中一顆因鑑驗試射而擊發）而
    查獲上情。
二、案經臺北縣政府警察局新莊分局報請臺灣板橋地方法院檢察
    署檢察官偵查起訴。
    理  由
一、本件認定事實所引用之其他卷證資料，並無證據證明係公務
    員違背法定程序所取得，且檢察官、被告及其辯護人於本院
    準備程序及審判期日時均表示無意見而不予爭執，且迄至言
    詞辯論終結前亦未再聲明異議，依刑事訴訟法第一百五十九
    條之五第一項之規定，本件認定事實所引用之其他證據，均
    有證據能力。
二、前揭犯罪事實，業據被告乙○○迭於檢察官偵查中及本院審
    理時自白不諱（見偵查卷第四十一頁、本院準備程序及審判
    筆錄），復有為警查獲之改造手槍一枝（槍枝管制編號：0
    000000000號，含彈匣一個）以及具有殺傷力之改
    造子彈三顆（均具直徑七點九±零點五釐米金屬彈頭，其中
    一顆因鑑驗試射而擊發）扣案可資佐證。而前開槍枝、子彈
    經送內政部警政署刑事警察局以性能檢驗法、試射法鑑定結
    果，認送鑑槍枝一枝（槍枝管制編號0000000000
    號），係由WALTHER 廠PPK/K 型半自動手槍製造之槍枝，換
    裝土造金屬槍管而成之改造手槍，機械性能良好，可擊發適
    用之子彈，認具殺傷力；送鑑子彈三顆，係由金屬彈殼組合
    直徑七點九±零點五釐米金屬彈頭而成，採樣一顆試射，可
    擊發，認具殺傷力，有該局九十七年七月十五日刑鑑字第○
    九七○○九三一二三號槍彈鑑定書一件暨所附槍彈照片六幀
    附卷可稽（見偵查卷第五十八頁至第六十頁），足認被告自
    白確與事實相符。是本案事證明確，被告非法持有具有殺傷
    力之槍枝、子彈等犯行堪以認定，應依法論罪科刑。
三、核被告乙○○所為，係犯槍砲彈藥刀械管制條例第八條第四
    項之未經許可持有可發射子彈具有殺傷力之改造槍枝罪、同
    條例第十二條第四項之未經許可持有子彈罪。被告於同一時
    地，同時持有前開具有殺傷力之改造手槍、子彈，係以一行
    為而觸犯上開數罪名，為想像競合犯，應依刑法第五十五條
    規定論以較重之未經許可持有可發射子彈具有殺傷力之改造
    槍枝罪。按上開條例對於持有與寄藏為分別有處罰規定，而
    寄藏與持有，均係將物置於自己實力支配之下，使寄藏必先
    有他人之持有行為，而後始為之受寄代藏而已，故寄藏之受
    人委託代為保管，其保管之本身，亦屬持有，持有係受寄之
    當然結果，法律上自宜僅就寄藏之行為包括評價，不應另就
    持有予以論罪（最高法院七十四年台上字第三四○○號判例
    意旨參照）。被告收受上開槍彈乃為擔保債務而為自己持有
    本案槍彈，非為他人受寄代藏，已如前述，公訴意旨認係未
    經許可無故寄藏，容有未洽，併此敘明。又被告前有如事實
    欄所載刑事科刑及執行紀錄，有臺灣高等法院被告前案紀錄
    表一份在卷足憑，其受有期徒刑之執行完畢後，五年內故意
    再犯本件有期徒刑以上之罪，為累犯，應依刑法第四十七條
    第一項之規定加重其刑。爰審酌槍枝之非法製造、寄藏、持
    有及流通等，危害人身安全及社會秩序至鉅，而為國法懸為
    厲禁，並經各類教育及傳媒宣導週知歷數十年，被告為智識
    正常之成年人，自無不知之理，是其本件持有槍彈犯行，藐
    視公共規範，欠缺守法觀念，應予非難，兼衡被告持有槍彈
    之數量，及其素行、犯罪動機、目的、手段、坦承犯行之犯
    後態度等一切情狀，量處如主文所示之刑，並諭知併科之罰
    金易服勞役之折算標準，以示懲儆。
四、扣案可發射子彈具有殺傷力之改造手槍一枝（槍枝管制編號
    ：0000000000號，含彈匣一個）、具有殺傷力之
    制式子彈二顆（均具直徑七點九±零點五釐米金屬彈頭），
    均屬違禁物，爰依刑法第三十八條第一項第一款規定，併予
    宣告沒收。至扣案具有殺傷力之子彈一顆，經鑑驗有殺傷力
    ，惟因鑑驗試射擊發，均喪失效用，所遺留之彈頭及彈殼，
    已不具殺傷力，而非屬違禁物，亦無證據足認係被告所有供
    其他犯罪之用，爰不予宣告沒收，併此敘明。
據上論斷，應依刑事訴訟法第二百九十九條第一項前段，槍砲彈
藥刀械管制條例第八條第四項、第十二條第四項，刑法第十一條
前段、第五十五條、第四十七條第一項、第四十二條第三項前段
、第三十八條第一項第一款，判決如主文。
本案經檢察官謝岳龍到庭執行職務。
中    華    民    國    98    年    4     月    29    日
                刑事第十一庭  審判長法  官  陳  鴻  清
                                    法  官  朱  嘉  川
                                    法  官  劉  安  榕
以上正本證明與原本無異。
如不服本判決，應於判決送達後10日內敘明上訴理由，向本院提
出上訴書狀（應附繕本），上訴於臺灣高等法院；未敘述上訴理
由者，應於上訴期間屆滿後20日內向本院補提理由書（均須按他
造當事人之人數附繕本），切勿逕送上級法院。
                                    書記官  陳  盈  真
中    華    民    國    98    年    4     月    30    日
附錄本案論罪科刑法條全文：
槍砲彈藥刀械管制條例第8條
未經許可，製造、販賣或運輸鋼筆槍、瓦斯槍、麻醉槍、獵槍、
空氣槍或第4 條第1 項第1 款所定其他可發射金屬或子彈具有殺
傷力之各式槍砲者，處無期徒刑或5 年以上有期徒刑，併科新臺
幣1 千萬元以下罰金。
未經許可，轉讓、出租或出借前項所列槍枝者，處5 年以上有期
徒刑，併科新臺幣1 千萬元以下罰金。
意圖供自己或他人犯罪之用，而犯前二項之罪者，處無期徒刑或
7 年以上有期徒刑，併科新臺幣 1 千萬元以下罰金。
未經許可，持有、寄藏或意圖販賣而陳列第 1 項所列槍枝者，處
3 年以上10年以下有期徒刑，併科新臺幣700 萬元以下罰金。
第1 項至第3 項之未遂犯罰之。
槍砲彈藥刀械管制條例第12條
未經許可，製造、販賣或運輸子彈者，處1 年以上7 年以下有期
徒刑，併科新台幣500 萬元以下罰金。
未經許可，轉讓、出租或出借子彈者，處6 月以上5 年以下有期
徒刑，併科新台幣300 萬元以下罰金。
意圖供自己或他人犯罪之用，而犯前二項之罪者，處3 年以上10
年以下有期徒刑，併科新台幣700 萬元以下罰金。
未經許可，持有、寄藏或意圖販賣而陳列子彈者，處5 年以下有
期徒刑，併科新台幣300 萬元以下罰金。
第 1 項至第 3 項之未遂犯罰之。


司法院資訊處製作；財團法人民間司法改革基金會備份。
